src/third-party/hunspell-dictionaries/es.aff
SFX   e r i ndoos e r
SFX    r y ndome o r
SFX    r y ndote o r
SFX    r y ndonos o r
SFX    r y ndoos o r
SFX   r  ndome ucir
SFX   r  ndote ucir
SFX   r  ndonos ucir
SFX   r  ndoos ucir

SFX   Y 38
SFX   er i ndole [^a]er
SFX   er i ndoles [^a]er
SFX   er y ndole aer
SFX   er y ndoles aer
SFX   erir iri ndole erir
SFX   erir iri ndoles erir
SFX   ertir irti ndole ertir
SFX   ertir irti ndoles ertir
SFX   entir inti ndole entir
SFX   entir inti ndoles entir
SFX   endir indi ndole endir
SFX   endir indi ndoles endir
SFX   ervir irvi ndole ervir
SFX   ervir irvi ndoles ervir
SFX   enir ini ndole enir
SFX   enir ini ndoles enir
SFX   ir y ndole [^g]uir
SFX   ir y ndoles [^g]uir
SFX   e ir i  ndole e ir
SFX   e ir i  ndoles e ir
SFX   egir igi ndole egir
SFX   egir igi ndoles egir
SFX   edir idi ndole edir
SFX   edir idi ndoles edir
SFX   eguir igui ndole eguir
SFX   eguir igui ndoles eguir
SFX   estir isti ndole estir
SFX   estir isti ndoles estir
SFX   ecir ici ndole ecir
SFX   ecir ici ndoles ecir
SFX   e r i ndole e r
SFX   e r i ndoles e r
SFX    r y ndole o r
SFX    r y ndoles o r
SFX   r  ndole ucir
SFX   r  ndoles ucir
SFX   r  ndole irir
SFX   r  ndoles irir

SFX   Y 140
SFX   er i ndomela er
SFX   er i ndomelo er
SFX   er i ndomelas er
SFX   er i ndomelos er
SFX   er i ndonosla er
SFX   er i ndonoslo er
SFX   er i ndonoslas er
SFX   er i ndonoslos er
SFX   er i ndoosla er
SFX   er i ndooslo er
SFX   er i ndooslas er
SFX   er i ndooslos er
SFX   er i ndosela er
SFX   er i ndoselo er
SFX   er i ndoselas er
SFX   er i ndoselos er
SFX   er i ndotela er
SFX   er i ndotelo er
SFX   er i ndotelas er
SFX   er i ndotelos er
SFX   ertir irti ndomela ertir
SFX   ertir irti ndomelo ertir
SFX   ertir irti ndomelas ertir
SFX   ertir irti ndomelos ertir
SFX   ertir irti ndotela ertir
SFX   ertir irti ndotelo ertir
SFX   ertir irti ndotelas ertir
SFX   ertir irti ndotelos ertir
SFX   ertir irti ndosela ertir
SFX   ertir irti ndoselo ertir
SFX   ertir irti ndoselas ertir
SFX   ertir irti ndoselos ertir
SFX   ertir irti ndonosla ertir
SFX   ertir irti ndonoslo ertir
SFX   ertir irti ndonoslas ertir
SFX   ertir irti ndonoslos ertir
SFX   ertir irti ndoosla ertir
SFX   ertir irti ndooslo ertir
SFX   ertir irti ndooslas ertir
SFX   ertir irti ndooslos ertir
SFX   endir indi ndomela endir
SFX   endir indi ndomelas endir
SFX   endir indi ndomelo endir
SFX   endir indi ndomelos endir
SFX   endir indi ndonosla endir
SFX   endir indi ndonoslas endir
SFX   endir indi ndonoslo endir
SFX   endir indi ndonoslos endir
SFX   endir indi ndoosla endir
SFX   endir indi ndooslas endir
SFX   endir indi ndooslo endir
SFX   endir indi ndooslos endir
SFX   endir indi ndosela endir
SFX   endir indi ndoselas endir
SFX   endir indi ndoselo endir
SFX   endir indi ndoselos endir
SFX   endir indi ndotela endir
SFX   endir indi ndotelas endir
SFX   endir indi ndotelo endir
SFX   endir indi ndotelos endir
SFX   ir y ndomela [^g]uir
SFX   ir y ndomelo [^g]uir
SFX   ir y ndomelas [^g]uir
SFX   ir y ndomelos [^g]uir
SFX   ir y ndotela [^g]uir
SFX   ir y ndotelo [^g]uir
SFX   ir y ndotelas [^g]uir
SFX   ir y ndotelos [^g]uir
SFX   ir y ndosela [^g]uir
SFX   ir y ndoselo [^g]uir
SFX   ir y ndoselas [^g]uir
SFX   ir y ndoselos [^g]uir
SFX   ir y ndonosla [^g]uir
SFX   ir y ndonoslo [^g]uir
SFX   ir y ndonoslas [^g]uir
SFX   ir y ndonoslos [^g]uir
SFX   ir y ndoosla [^g]uir
SFX   ir y ndooslo [^g]uir
SFX   ir y ndooslas [^g]uir
SFX   ir y ndooslos [^g]uir
SFX   edir idi ndomela edir
SFX   edir idi ndomelo edir
SFX   edir idi ndomelas edir
SFX   edir idi ndomelos edir
SFX   edir idi ndotela edir
SFX   edir idi ndotelo edir
SFX   edir idi ndotelas edir
SFX   edir idi ndotelos edir
SFX   edir idi ndosela edir
SFX   edir idi ndoselo edir
SFX   edir idi ndoselas edir
SFX   edir idi ndoselos edir
SFX   edir idi ndonosla edir
SFX   edir idi ndonoslo edir
SFX   edir idi ndonoslas edir
SFX   edir idi ndonoslos edir
SFX   edir idi ndoosla edir
SFX   edir idi ndooslo edir
SFX   edir idi ndooslas edir
SFX   edir idi ndooslos edir
SFX   ecir ici ndomela ecir
SFX   ecir ici ndomelo ecir
SFX   ecir ici ndomelas ecir
SFX   ecir ici ndomelos ecir
SFX   ecir ici ndotela ecir
SFX   ecir ici ndotelo ecir
SFX   ecir ici ndotelas ecir
SFX   ecir ici ndotelos ecir
SFX   ecir ici ndosela ecir
SFX   ecir ici ndoselo ecir
SFX   ecir ici ndoselas ecir
SFX   ecir ici ndoselos ecir
SFX   ecir ici ndonosla ecir
SFX   ecir ici ndonoslo ecir
SFX   ecir ici ndonoslas ecir
SFX   ecir ici ndonoslos ecir
SFX   ecir ici ndoosla ecir
SFX   ecir ici ndooslo ecir
SFX   ecir ici ndooslas ecir
SFX   ecir ici ndooslos ecir
SFX    r y ndomela o r
SFX    r y ndomelo o r
SFX    r y ndomelas o r
SFX    r y ndomelos o r
SFX    r y ndotela o r
SFX    r y ndotelo o r
SFX    r y ndotelas o r
SFX    r y ndotelos o r
SFX    r y ndosela o r
SFX    r y ndoselo o r
SFX    r y ndoselas o r
SFX    r y ndoselos o r
SFX    r y ndonosla o r
SFX    r y ndonoslo o r
SFX    r y ndonoslas o r
SFX    r y ndonoslos o r
SFX    r y ndoosla o r
SFX    r y ndooslo o r
SFX    r y ndooslas o r
SFX    r y ndooslos o r

SFX   Y 380
SFX   abar  bala abar
SFX   abar  balas abar
SFX   abar  balo abar
SFX   abar  balos abar
SFX   r dla r
SFX   r dlas r
SFX   r dlo r
SFX   r dlos r
SFX   acar  cala acar
SFX   acar  calas acar
SFX   acar  calo acar
SFX   acar  calos acar
SFX   achar  chala achar
SFX   achar  chalas achar
SFX   achar  chalo achar
SFX   achar  chalos achar
SFX   adir  dela adir
SFX   adir  delas adir
SFX   adir  delo adir
SFX   adir  delos adir
SFX   agar  gala agar
SFX   agar  galas agar
SFX   agar  galo agar
SFX   agar  galos agar
SFX   ajar  jala ajar
SFX   ajar  jalas ajar
SFX   ajar  jalo ajar
SFX   ajar  jalos ajar
SFX   alar  lala alar
SFX   alar  lalas alar
SFX   alar  lalo alar
SFX   alar  lalos alar
SFX   amar  mala amar
SFX   amar  malas amar
SFX   amar  malo amar
SFX   amar  malos amar
SFX   ambiar  mbiala ambiar
SFX   ambiar  mbialas ambiar
SFX   ambiar  mbialo ambiar
SFX   ambiar  mbialos ambiar
SFX   andar  ndala andar
SFX   andar  ndalas andar
SFX   andar  ndalo andar
SFX   andar  ndalos andar
SFX   ansar  nsala ansar
SFX   ansar  nsalas ansar
SFX   ansar  nsalo ansar
SFX   ansar  nsalos ansar
SFX   antar  ntala antar
SFX   antar  ntalas antar
SFX   antar  ntalo antar
SFX   antar  ntalos antar
SFX   anzar  nzala anzar
SFX   anzar  nzalas anzar
SFX   anzar  nzalo anzar
SFX   anzar  nzalos anzar
SFX   a ar   ala a ar
SFX   a ar   alas a ar
SFX   a ar   alo a ar
SFX   a ar   alos a ar
SFX   apar  pala apar
SFX   apar  palas apar
SFX   apar  palo apar
SFX   apar  palos apar
SFX   arar  rala arar
SFX   arar  ralas arar
SFX   arar  ralo arar
SFX   arar  ralos arar
SFX   arcar  rcala arcar
SFX   arcar  rcalas arcar
SFX   arcar  rcalo arcar
SFX   arcar  rcalos arcar
SFX   arcir  rcela arcir
SFX   arcir  rcelas arcir
SFX   arcir  rcelo arcir
SFX   arcir  rcelos arcir
SFX   ardar  rdala ardar
SFX   ardar  rdalas ardar
SFX   ardar  rdalo ardar
SFX   ardar  rdalos ardar
SFX   argar  rgala argar
SFX   argar  rgalas argar
SFX   argar  rgalo argar
SFX   argar  rgalos argar
SFX   arrar  rrala arrar
SFX   arrar  rralas arrar
SFX   arrar  rralo arrar
SFX   arrar  rralos arrar
SFX   artar  rtala artar
SFX   artar  rtalas artar
SFX   artar  rtalo artar
SFX   artar  rtalos artar
SFX   artir  rtela artir
SFX   artir  rtelas artir
SFX   artir  rtelo artir
SFX   artir  rtelos artir
SFX   asar  sala asar
SFX   asar  salas asar
SFX   asar  salo asar
SFX   asar  salos asar
SFX   astar  stala astar
SFX   astar  stalas astar
SFX   astar  stalo astar
SFX   astar  stalos astar
SFX   astrar  strala astrar
SFX   astrar  stralas astrar
SFX   astrar  stralo astrar
SFX   astrar  stralos astrar
SFX   atar  tala atar
SFX   atar  talas atar
SFX   atar  talo atar
SFX   atar  talos atar
SFX   atir  tela atir
SFX   atir  telas atir
SFX   atir  telo atir
SFX   atir  telos atir
SFX   avar  vala avar
SFX   avar  valas avar
SFX   avar  valo avar
SFX   avar  valos avar
